臺灣雲林地方法院民事裁定             100年度小上字第11號
上  訴  人  陳春金
被  上訴人  駿昌交通有限公司
法定代理人  陳和順
上列當事人間請求損害賠償事件，上訴人對於中華民國100 年10
月27日本院斗六簡易庭第一審判決（100 年度六小字第77號）提
起上訴，本院裁定如下：
    主  文
上訴駁回。
第二審訴訟費用新臺幣壹仟伍佰元由上訴人負擔。
    理  由
一、按對於小額程序第一審判決之上訴，非以其違背法令為理由
    ，不得為之；又上訴狀內應記載上訴理由，表明下列各款事
    項：(一)原判決所違背之法令及其具體內容。(二)依訴訟資料可
    認為原判決有違背法令之具體事實，民事訴訟法第436 條之
    24第2 項、第436 條之25分別定有明文。所謂判決違背法令
    ，依同法第468 條規定，係指判決不適用法規或適用不當者
    而言，而有同法第469 條第1 款至第5 款所列情形之一者，
    為判決當然違背法令。是當事人提起上訴，如依民事訴訟法
    第468 條規定，以小額程序第一審判決有不適用法規或適用
    法規不當為上訴理由時，其上訴狀或理由書應有具體之指摘
    ，並揭示該法規之條項或其內容，若係成文法以外之法則，
    應揭示該法則之旨趣，倘為司法院解釋或最高法院之判例，
    則應揭示該判解之字號或其內容，如依民事訴訟法第469 條
    第1 款至第5 款所列情形為理由時，其上訴狀或理由書應揭
    示合於該條款之事實，上訴狀或理由書如未依此項方法表明
    者，即難認為已對小額程序第一審判決之違背法令有具體之
    指摘，其上訴自難認為合法（最高法院71年台上字第314 號
    判例意旨參照）。
二、本件上訴人係對於小額訴訟之第一審判決提起上訴，其上訴
    意旨略以：請求還原車輛被撞擊第一時間之照片，本件車禍
    發生前，上訴人原行駛於中線車道，於開啟右邊方向指示燈
    後，切換至右側車道，隨即遭後方來車即被上訴人公司之營
    業用大客車撞擊，上訴人就本件交通事故之過失責任歸屬，
    提出異議，請求明查等語。
三、經查，上訴人上訴意旨，並未具體表明原審判決有何不適用
    法規、適用法規不當或有民事訴訟法第469 條第1 款至第5
    款之情形，僅係就原審取捨證據、認定事實之職權行使，指
    摘原判決不當，自難認對該判決之如何違背法令已有具體之
    指摘，揆諸首開法條及判例說明，上訴人之上訴顯非合法，
    應予駁回。
四、據上論結，本件上訴為不合法，依民事訴訟法第436 條之32
    第1 項、第2 項、第436 條之19、第444 條第1 項前段、第
    95條 、第78條，裁定如主文。
中    華    民    國   100    年    12    月    5     日
                  民事第一庭    審判長法  官  蘇清恭
                                      法  官  蔡碧蓉
                                      法  官  冷明珍
以上正本係照原本作成。
本裁定不得抗告。
中    華    民    國   100    年    12    月    5     日
                                      書記官  曾玲玲